---
title: "Analyse des émissions"
#author: "Quentin Perrier"
#date: "12/13/2018"
output:
  pdf_document: default
  word_document: default
---

```{r setup, include=FALSE}
knitr::opts_chunk$set(echo = TRUE, fig.align = "center")

```

## Vue générale

```{r libraries, echo=FALSE, message=FALSE}
library(tidyverse)
results <- readRDS("../outputs/results.rds")

n_colloques <- nrow(results)
n_flights <- sum(results$transportation_mode == "plane")
share_flights <- round(n_flights * 100 / n_colloques,0)

global_carbon_budget <- sum(results$emissions, na.rm = T) %>% round(0)
avg_emissions <- round(sum(results$emissions, na.rm = T) / nrow(results), 2)
```

Sur l'ensemble étudié, les membres du Cired se sont rendus à `r n_colloques` colloques.

Parmi eux, le transport aérien a été utilisé pour `r n_flights` colloques, soit `r share_flights`% du temps.

Le bilan carbone total est estimé à `r global_carbon_budget` tonnes de CO2e, soit des émissions moyennes de `r avg_emissions` tCO2 par colloque.


## Graphiques

Les émissions annuelles ont fortement variées d'une année sur l'autre, comme indiqué par les barres sur le graphique ci-dessous. Le nombre de conférences (avec au sans avion) est indique par les points sur le graphique, et semble relativement corrélée avec le nombre d'émissions totales.


```{r annual_variations, echo=FALSE, fig.width = 4, fig.height = 3}
results %>% 
  filter(transportation_mode == "plane") %>% 
  group_by(Year) %>% 
  summarise(emissions = sum(emissions),
            n_conf = n()) %>% 
  ggplot(aes(x = Year, y = emissions)) + 
  geom_bar(stat = "identity") +
  geom_point(aes(y = n_conf)) +
  labs(x = 'Year', y = 'Emissions (tCO2e)', title = "Annual emissions") +
  theme_bw() 

```

En divisant les émissions annuelles par le nombre de conférences la même année, on peut obtenir l'intensité en émissions des conférences chaque année. Ce résultat est indiqué dans la figure ci-dessous :

```{r annual_intensity, echo=FALSE, fig.width = 4, fig.height = 3}
results %>% 
  group_by(Year) %>% 
  summarise(emissions = sum(emissions, na.rm = T),
            n_conf = n(),
            avg_emissions = emissions / n_conf) %>% 
  ggplot(aes(x = Year, y = avg_emissions)) +
  geom_bar(stat = "identity") +
  labs(x = 'Annee', 
       y = 'Emission intensity (tCO2e/conf)', 
       title = "Average carbon intensity of a conference") +
  theme_bw() 
```

Cette intensité a été particulièrement élevée en 2016 et 2017. On peut l'expliquer par la localisation des conférences ces années-là : les émissions sont liées à des conférence en Inde, aux Etats-Unis et au Brésil en 2017 ; en Chine et en Colombie en 2016. 
Au total, les Etats-Unis, la Chine et l'Inde sont les destinations les plus carbonées pour le Cired sur l'ensemble de la période. A elles trois, elles représentes **45%** des émissions totales.

```{r yearly_destination, echo=FALSE, fig.width = 5, fig.height = 5}
results %>% 
  filter(transportation_mode == "plane") %>%
  group_by(Country, Year) %>% 
  summarise(emissions = sum(emissions)) %>% 
  group_by(Year) %>% 
  mutate(annual_share = emissions / sum(emissions)) %>% 
  ggplot(aes(x = Year, 
             y = emissions,
             fill = Country)) +
  geom_bar(stat = "identity") +
  geom_text(aes(label = ifelse(annual_share > 0.1, Country, "")), position = position_stack(vjust = 0.5)) +
  labs(x = "Country", y = "Emissions (tCO2)", 
       title = "Annual emissions by destination") +
  theme_bw() +
  guides(fill=FALSE)
```


```{r destination, echo=FALSE, fig.width = 5, fig.height = 5}
results %>% 
  filter(transportation_mode == "plane") %>%
  group_by(Country) %>% 
  summarise(emissions = sum(emissions)) %>% 
  mutate(share = 100 * emissions / sum(emissions)) %>% 
  ggplot(aes(x = reorder(Country, emissions), 
             y = emissions)) +
  geom_bar(stat = "identity") +
  geom_text(aes(label = paste0(round(share, 2), "%"), y = emissions + 3), 
            size = 3) +
  labs(x = "Country", y = "Emissions (tCO2)", title = "Emissions by destination") +
  coord_flip() +
  theme_bw()
```

